臺灣基隆地方法院刑事判決　　　　　　　100年度訴字第148號
公　訴　人　臺灣基隆地方法院檢察署檢察官
被　　　告　洪宗平
上列被告因毒品危害防制條例案件，經檢察官提起公訴（100 年
度毒偵字第236 號、第269 號），被告於準備程序進行中，就被
訴事實為有罪之陳述，經本院合議庭裁定由受命法官獨任進行簡
式審判程序，判決如下：
    主  文
洪宗平施用第一級毒品，累犯，處有期徒刑柒月；又施用第二級
毒品，累犯，處有期徒刑月；又施用第一級毒品，累犯，處有
期徒刑柒月。應執行有期徒刑壹年。
    事  實
一、洪宗平前因施用毒品案件，經觀察、勒戒後，因無繼續施用
    毒品之傾向，於民國88年11月25日執行完畢，並由臺灣基隆
    地方法院檢察署檢察官以88年度毒偵字第863 號為不起訴處
    分。復因施用毒品案件，經觀察、勒戒後，認無繼續施用毒
    品之傾向，由臺灣基隆地方法院檢察署檢察官以92年度毒偵
    字第1069號為不起訴處分。又再因施用毒品案件，經本院於
    96年4 月2 日以95年度訴字846 號判處有期徒刑6 月確定，
    又再因犯搶奪、竊盜案件，經臺灣新竹地方法院於95年12月
    12日以95年度訴字第875 號判決有期徒刑7 月、2 月，應執
    行刑1 年確定，上開3 罪嗣經臺灣高等法院以96年度聲減字
    第10號裁定減刑為有期徒刑3 月、3 月又15日、1 月，應執
    行有期徒刑9 月確定，甫於96年7 月16日執行完畢出獄（構
    成累犯）。
二、詎洪宗平猶未戒除毒癮，基於施用第一級毒品之犯意，於99
    年10月4 日不詳時間，在基隆市某加油站廁所內，以將海洛
    因摻水後置入注射針筒再施打手臂血管之方式，施用第一級
    毒品海洛因1 次。復另基於施用第二級毒品甲基安非他命之
    犯意，在上開地點，於施用海洛因之後，再將甲基安非他命
    置入玻璃球吸食器內，再以火燒烤後吸食產生之煙霧之方式
    ，施用第二級毒品甲基安非他命1 次，嗣於99年10月5 日6
    時30分許，為警在基隆巿信一路與義三路口盤查，經其同意
    採尿送驗，結果呈現安非他命、甲基安非他命、嗎啡陽性反
    應，而查悉上情。洪宗平復基於施用第一級毒品之犯意，於
    99年12月13日16時許，在基隆市○○○路某加油站廁所內，
    以將海洛因摻水後置入注射針筒再施打手臂血管之方式，施
    用第一級毒品海洛因1 次，嗣於99年12月13日22時，因涉犯
    竊盜案件，在新北巿瑞芳區○○路○段瑞柑新村60之1 號為
    警查獲，經其同意採尿送驗，結果呈現嗎啡陽性反應，而查
    悉上情。
三、案經基隆市警察局第二分局、新北巿政府警察局瑞芳分局報
    告臺灣基隆地方法院檢察署檢察官偵查起訴。
    理  由
一、本件被告所犯者非為死刑、無期徒刑、最輕本刑為3 年以上
    有期徒刑之罪或高等法院管轄第一審案件，其於準備程序進
    行中，先就被訴事實為有罪之陳述，經告知其簡式審判程序
    之旨，並聽取公訴人及被告之意見後，本院依刑事訴訟法第
    273 條之1 第1 項之規定，裁定由受命法官獨任進行簡式審
    判程序，且依同法第273 條之2 規定，簡式審判程序之證據
    調查，不受第159 條第1 項、第161 條之2 、第161 條之3
    、第163 條之1 及第164 條至第170 條規定之限制，合先敘
    明。
二、前揭犯罪事實，業據被告洪宗平於本院準備程序及審理時坦
    承不諱，又經被告同意，2 次為警查獲後採集之尿液經送驗
    結果，分別呈現安非他命、甲基安非他命、嗎啡陽性反應，
    及嗎啡陽性反應，此有基隆市警察局第二分局偵辦毒品案件
    尿液檢體對照表（尿液檢體編號：99-2-410）、台灣尖端先
    進生技醫藥股份有限公司99年10月20日濫用藥物檢驗報告各
    1 份（見100 年度毒偵字236 號卷第3 頁、第4 頁），及新
    北市警察局瑞芳分局偵辦毒品案件尿液檢體對照表（尿液檢
    體編號：N0000000）、台灣檢驗科技股份有限公司100 年1
    月12日濫用藥物檢驗報告各1 份（見100 年度毒偵字269 號
    卷第6 頁、第10頁）附卷可稽，且參之以酵素免疫分析或薄
    層定性分析等方式為初步篩檢者，檢驗結果雖有相當程度偽
    陽性之可能，然以氣（液）相層析、質譜分析之儀器為交叉
    確認者，檢驗結果出現偽陽性之機率則極低，因而具有公信
    力，核足為對涉嫌人不利之認定；尤以「毒品施用後於尿液
    、血液中可檢出之最大時限，與施用劑量、施用頻率、施用
    方式、施用者飲水量之多寡、個人體質、代謝情況、檢體收
    集時間點及所用檢測方法之靈敏度等因素有關，因個案而異
    。依據Clarke's Isolation Identification of Drugs第二
    版記載，血液中藥物之半衰期（濃度減半所需時間）分別為
    古柯鹼0.7- 1.5小時、海洛因3 分鐘（其代謝物為嗎啡2-3
    小時）、嗎啡2-3 小時、大麻20-36 小時、安非他命12小時
    （當尿液偏酸性時，為4-8 小時）、甲基安非他命9 小時、
    Ketamine2-4 小時，而MDMA約8.49小時。一般於尿液中可檢
    出之最大時限，古柯鹼為施用後1-4 天、海洛因2-4 天、嗎
    啡2-4 天、大麻1-10天、安非他命1-8 天、甲基安非他命1-
    5 天、MDMA1-4 天、MDA1-4天、Ketamine2-4 天。」此曾經
    行政院衛生署藥物食品檢驗局以92年7 月23日管檢字第0920
    005609號函釋在案，足認被告自白與犯罪事實相符，本件犯
    罪事證明確，犯行洵堪認定，應依法論科。
三、查海洛因、甲基安非他命分別係毒品危害防制條例第2 條第
    2 項第1 款、第2 款所定之第一級、第二級毒品。核被告洪
    宗平所為，係2 次犯毒品危害防制條例第10條第1 項之施用
    第一級毒品罪、1 次犯同條例第10條第2 項之施用第二級毒
    品罪。所犯上開3 罪間，犯意各別，罪名有異，應分論併罰
    。再被告有犯罪事實欄一所示論罪科刑執行完畢情形，有臺
    灣高等法院被告前案紀錄表乙份附卷可查，其於有期徒刑執
    行完畢後5 年內，故意再犯本件有期徒刑以上之罪，為累犯
    ，均應依刑法第47條第1 項加重其刑。爰審酌被告曾有施用
    毒品之前科仍不知戒除，惟犯罪後坦承犯行，且所犯之施用
    毒品犯行乃戕害自己身心健康，並未危及他人等一切情狀，
    量處如主文所示之刑，併定其應執行之刑。
據上論斷，應依刑事訴訟法第273 條之1 第1 項、第299 條第1
項前段，毒品危害防制條例第10條第1 項、第2 項，刑法第11條
前段、第47條第1 項、第51條第5 款，判決如主文。
本案經檢察官王亞樵到庭執行職務。
中    華    民    國   100    年    3     月    25    日
                  刑事第五庭法    官   吳佳齡
以上正本證明與原本無異。
如不服本判決應於收受送達後10日內向本院提出上訴書狀，並應
敘述具體理由；其未敘述上訴理由者，應於上訴期間屆滿後20日
內向本院補提理由書(均須按他造當事人之人數附繕本)「切勿逕
送上級法院」。
中    華    民    國   100    年    3     月    25    日
                            書 記 官   莊智凱
附錄論罪法條：
毒品危害防制條例第10條
施用第一級毒品者，處 6 月以上 5 年以下有期徒刑。
施用第二級毒品者，處 3 年以下有期徒刑。